臺灣臺中地方法院刑事判決　　　　　　　　　　　　九十一年度訴字第二六四五號
　　公　訴　人　臺灣臺中地方法院檢察署檢察官
　　被　　　告　甲○○
右列被告因毒品危害防制條例案件，經檢察官提起公訴（九十一年度毒偵緝字第一六
一號），本院判決如左：
    主  文
甲○○連續施用第一級毒品，處有期徒刑拾月；扣案之海洛因壹包（淨重壹點貳陸公
克）沒收銷燬之。又施用第二級毒品，處有期徒刑肆月；扣案之安非他命壹包（毛重
貳點玖公克）沒收銷燬之，吸食器壹個沒收之。應執行有期徒刑壹年；扣案之海洛因
壹包（淨重壹點貳陸公克）及安非他命壹包（毛重貳點玖公克）沒收銷燬之，吸食器
壹個沒收之。
    事  實
一、甲○○於民國八十三年間因懲治盜匪條例等案件，經臺灣高等法院臺中分院定執
    行刑為有期徒刑七年六月確定，於八十四年五月三十日入監執行，至八十七年三
    月二日假釋出獄，嗣於九十年間撤銷假釋，應執行殘刑有期徒刑三年六月又二十
    八日（未構成累犯）。其另於八十九年間曾因施用毒品案件，經送勒戒處所觀察
    、勒戒後，認無繼續施用毒品之傾向，由臺灣臺中地方法院檢察署檢察官於八十
    九年十一月十七日，以八十九年度毒偵字第七０三０號為不起訴處分在案。詎甲
    ○○復基於概括之犯意，自八十九年十二月間起至九十年一月十日止，連續在臺
    中縣烏日鄉○○路九五巷十弄十三號居處，將第一級毒品海洛因攙入香煙內以火
    點燃吸食之方式，連續施用第一級毒品海洛因多次，平均一天約施用二次。甲○
    ○另行起意，於九十年一月八日某時（起訴書誤載為九十年一月十一日晚上十一
    時回溯二十四小時內某時），在臺中縣烏日鄉○○路九五巷十弄十三號居處，將
    第二級毒品安非他命置於吸食器內，其下以火點燃吸食之方式，施用第二級毒品
    安非他命一次。嗣於九十年一月十一日二十三時許，在臺中縣烏日鄉○○路九臺
    十五巷十弄十三號為警查獲，並扣得海洛因一包（淨重一點二六公克）、安非他
    命一包（毛重二點九公克）及其所有供施用安非他命所用之吸食器一個等物。甲
    ○○經本院以九十年度毒聲字第二八九七號裁定送勒戒處所觀察、勒戒後，認有
    繼續施用毒品之傾向，由檢察官聲請本院九十一年度毒聲字第二六七七號裁定先
    令入戒治處所施以強制戒治。
二、案經乙○縣警察局乙○分局報請臺灣乙○地方法院檢察署呈請臺灣高等法院臺中
    分院檢察署檢察長移轉臺灣臺中地方法院檢察署檢察官偵查起訴。
    理  由
一、訊據被告甲○○對於右揭事實於本院審理時坦承不諱，且有海洛因一包（經鑑定
    淨重一點二六公克，有法務部調查局鑑定通知書一份在卷可稽）、安非他命一包
    （毛重二點九公克）及吸食器一個等物扣案足佐，又被告為警查獲後，所採尿液
    經檢驗結果，係呈嗎啡（按嗎啡經化學合成可製得海洛英，海洛英施打入人體後
    ，經新陳代謝作用又可分解成嗎啡，故嗎啡或海洛英在進入人體後，均以嗎啡型
    態排於尿液中）及甲基安非他命陽性反應之情，亦有乙○縣衛生局尿液檢驗單一
    份附卷可稽。復查被告於八十九年間曾因施用毒品案件，經送勒戒處所觀察、勒
    戒後，認無繼續施用毒品之傾向，由臺灣臺中地方法院檢察署檢察官於八十九年
    十一月十七日，以八十九年度毒偵字第七０三０號為不起訴處分在案，其再經本
    院以九十年度毒聲字第二八九七號裁定送勒戒處所觀察、勒戒後，認有繼續施用
    毒品之傾向，由檢察官聲請本院九十一年度毒聲字第二六七七號裁定先令入戒治
    處所施以強制戒治等事實，有被告之刑案資料查註紀錄表、臺灣高等法院被告全
    國前案紀錄表、不起訴處分書、臺灣臺中看守所九十一年九月六日中所正總字第
    ０九一０００二七五二號函送之有無繼續施用毒品傾向證明書各一份及本院刑事
    裁定二份在卷足憑。本件事證明確，被告之犯行堪予認定。
二、核被告所為，係犯毒品危害防制條例第十條第一項之施用第一級毒品罪及同條第
    二項之施用第二級毒品罪。被告施用第一級毒品前後及施用第二級毒品前後持有
    毒品之低度行為，應分別為其施用毒品之高度行為所吸收，均不另論罪。被告先
    後多次施用第一級毒品之行為，時間密接，犯罪構成要件相同，顯係基於概括之
    犯意反覆為之，為連續犯，應以一罪論，並依法加重其刑。被告所犯前開二罪，
    犯意各別，構成要件不同，應分論併罰。爰審酌被告前有施用毒品前案紀錄，經
    觀察勒戒為不起訴處分後，猶繼續施用二種毒品不輟，情節非輕，惟念及施用毒
    品係戕害自己身心之行為，且被告犯後於本院審理時坦承犯行等一切情狀，分別
    量處如主文所示之刑，並定其應執行之刑。扣案之海洛因一包（淨重一點二六公
    克）及安非他命一包（毛重二點九公克）係查獲之毒品，不問屬於犯人與否，應
    依毒品危害防制條例第十八條第一項前段規定宣告沒收銷燬之。扣案之吸食器一
    個，係被告所有供施用安非他命所用之物，非屬專供施用毒品之器具，業經被告
    供明在卷，依刑法第三十八條第一項第二款之規定宣告沒收之。至扣案之塑膠袋
    三大包，被告於本院審理時否認為其所有，且並無證據足認該塑膠袋係本件被告
    供施用海洛因或安非他命所用之物；另扣案之帳冊三本、存摺一本、行動電話機
    七支等物，亦查無其他證據足認前開物品係本件被告所有供施用海洛因或安非他
    命所用之物，亦非屬違禁物；故均不為沒收之諭知，併此敘明。
據上論結，應依刑事訴訟法第二百九十九條第一項前段，毒品危害防制條例第十條第
一項、第二項、第十八條第一項前段、第二十條第三項前段，刑法第十一條前段、第
五十六條、第五十一條第五款、第三十八條第一項第二款，判決如主文。
中      華      民      國    九十一    年     十二     月      九      日
                                    臺灣臺中地方法院刑事第四庭
                          法  官  張  靜  琪
右正本證明與原本無異。
如不服本判決，應於判決送達後十日內向本院提出上訴狀，上訴於臺灣高等法院臺中
分院( 須附繕本 )。
                                        書記官
中      華      民      國    九十一    年     十二     月      九      日
附錄論罪科刑法條
毒品危害防制條例
第十條第一項：施用第一級毒品者，處六月以上五年以下有期徒刑。
第十條第二項：施用第二級毒品者，處三年以下有期徒刑。
